---
title: Random Forest
author: 오태환
date: '2020-06-17'
slug: random-forest
categories: [Datamining]
tags: ["R", "Datamining", "Decision Tree"]
description: ''
---


```{r setup, include=FALSE}
knitr::opts_chunk$set(echo = TRUE)
```

# 0) Importing Packages &  Data , EDA

```{r}
library(tidyverse)
library(tidymodels)
library(pROC)
library(randomForest)
library(plot3D)


data = read_csv("data/pulsar_stars.csv")
head(data)
```

## 이 데이터는 Pulsar Star를 찾는 데이터셋이다. Pulsar star란 전자기파 광선을 뿜는 자전하는 중성자별이라고 한다. target_class가 1이면 Pulsar star고 0이면 일반 별이다.
```{r}
skimr::skim(data)
```


## 0-1) Random Forest를 위해 변수명을 바꾸는 작업이 필요하다.
```{r}
colnames(data) = c("Mean_of_the_integrated_profile","Standard_deviation_of_the_integrated_profile",
                   "Excess_kurtosis_of_the_integrated_profile","Skewness_of_the_integrated_profile",
                   "Mean_of_the_DM_SNR_curve","Standard_deviation_of_the_DM_SNR_curve",
                   "Excess_kurtosis_of_the_DM_SNR_curve","Skewness_of_the_DM_SNR_curve","target_class" )

```

## 0-2) Random Forest를 위해 target_class 변수를 factor로 바꿔주자

```{r}

data$target_class = as.factor(data$target_class)

```

# 1) Train-Test Split

```{r}

set.seed(0226)
star_split <- rsample::initial_split(data, prop = 0.5, strata = target_class)

train <- training(star_split)
test <- testing(star_split)

print(nrow(train))
print(nrow(test))

```

# 2) Random Forest Modeling

```{r, message=FALSE, warning=FALSE}
p = ncol(train) - 1 # class 뺀 X변수들의 숫자
n = nrow(train)

mtry = floor(seq(0.1, 1, by = 0.1) * p) 
nsize = round(c(1, n * seq(0.01, 0.1, by = 0.01)))

pna = matrix(NA, nrow = length(mtry), ncol = length(nsize))
pnadf = data.frame()

for( i in 1:length(mtry)){
  for( j in 1:length(nsize)){
    m = mtry[i]
    n = nsize[j]
    rf = randomForest(target_class~., 
                      data = train, ntree = 100, mtry = m, 
                      nodesize = n, set.seed(0226))
    pred = predict(rf, newdata = test, type = 'prob')
    
    roccurve0 = roc(test$target_class ~ pred[,2])

    auc = roccurve0$auc %>% as.numeric()
    
    pna[i,j] = auc
    pnadf = rbind(pnadf, c(m,n,auc))
  }
}

rownames(pna) = mtry
colnames(pna) = nsize

pna
```

### randomForest 과정중에 반복되는 메세지와 경고가 출력되어 rmarkdown에 message=FALSE, warning=FALSE를 주어 생략하였다.

### 위와 같은 mtrym nodesize auc 조합이 만들어졌다.

# 3) 3D Surface Graph
```{r}
persp3D(mtry, nsize, pna, theta=110, phi=30, axes=TRUE,scale= 0.75, box=TRUE, nticks=5, 

        ticktype="detailed", xlab = "mtry", ylab= "nodesize", zlab = "AUROC")

colnames(pnadf) = c("mtry", "nodesize", "AUC")
```
### 그래프를 봤을 때, nodesize가 200 이하이고, mtry 가 5인 지점에서 가장 짙은 적색이 보이며 AUC 약 0.97로 가장 높아보인다.

# 4) AUC를 max로 하는 mtry과 nodesize 찾기
```{r}
df = pnadf %>%
  filter(AUC == max(AUC))

print(df)
```

### 그래프에서 봤던 대로 mtry가 5이고 nodesize가 1인 지점에서 AUC 약 0.968로 가장 높았다.
