---
title: Linear Regression
author: 오태환
date: '2020-06-17'
slug: linear-regression
categories: [Datamining]
tags: ["Datamining", "Machine Learning", "R"]
description: ''
---


```{r setup, include=FALSE}
knitr::opts_chunk$set(echo = TRUE)
```

# Cleaning data

airbnb 데이터를 활용해 선형회귀분석을 해보자

## Importing data
```{r, message=FALSE, warning=FALSE}
library(tidyverse)
```

```{r}
setwd("C:/Users/dhxog/Desktop/4-1학기/데이터마이닝")
data <- readxl::read_xlsx("airbnb.xlsx")
summary(data)
```

## Changing variables
### a. number_of_reviews 11이상만
```{r}

data <- data %>%
  filter(data$number_of_reviews >= 11)
```
### b. amenities를 ","를 기준으로 나누고, 나뉜 갯수(편의용품 갯수)로 바꾸기

```{r}
temp <- data$amenities %>% strsplit(split = ",") %>% summary()
data$amenities <- as.numeric(temp[,1])
```
### c. 가격비 변수 만들기

```{r}
mean_bycity = data %>% 
  group_by(city) %>%
  summarise(mbc = mean(exp(log_price)))

data <- merge(data, mean_bycity)
data = data %>% 
  mutate(priceratio = exp(log_price) / mbc * 100)
```
### d. 회귀분석과 관련 없는 변수 or y변수 생성에 쓰인 변수 등 빼기

```{r}
data = subset(data, select = c(-id,-log_price,
-description, -first_review, -host_since, -last_review, -name,
-neighbourhood, -thumbnail_url,-zipcode,-mbc ))
```
### e. NA 다루기

#### 일단 칼럼별 NA의 비율을 구하자

```{r}
nas = rep(0, length(data[1,]))
for(i in 1:length(data[1,])){
  nas[i] = sum(is.na(data[,i]))
  colname = names(data)
  print(paste(colname[i],  ":" , round(nas[i]/nrow(data)*100, digits = 2), "%"))
} 
```
## NA의 비율이 상당히 낮기 때문에 빼기로 결정

```{r}
data <- data %>% na.omit()
```
### f. property_type 변환

```{r}
data$property_type[data$property_type != "Apartment" & data$property_type != "House"] = "Other"
```
### g. bed_type 변환

```{r}
data$bed_type[data$bed_type != "Real Bed"] = "Other"
data$bed_type[data$bed_type == "Real Bed"] = "Bed"
```
### h. instant_bookable 변환

```{r}
data$instant_bookable[data$instant_bookable=="t"] = as.logical(TRUE)
data$instant_bookable[data$instant_bookable=="f"] = as.logical(FALSE)
data$instant_bookable <- as.logical(data$instant_bookable)
```
### i. host_identity_verified 변환

```{r}
data$host_identity_verified[data$host_identity_verified=='t'] = TRUE
data$host_identity_verified[data$host_identity_verified=='f'] = FALSE
data$host_identity_verified <- as.logical(data$host_identity_verified)
```
### j. host_has_profile_pic 변환

```{r}
data$host_has_profile_pic[data$host_has_profile_pic=='t'] = as.logical(TRUE)
data$host_has_profile_pic[data$host_has_profile_pic=='f'] = as.logical(FALSE)
data$host_has_profile_pic <- as.logical(data$host_has_profile_pic)
```

## 변환 결과

```{r}
str(data)
summary(data)

```
## 훨씬 깔끔하다!

# Problem 1. 가격비의 평균과 표준편차 구하기

```{r}
#mean
data$priceratio %>% mean
#sd
data$priceratio %>% sd
```


# Problem 2. 가격비를 y변수로 선형회귀분석
```{r, results='hide'}
lm1 = lm(priceratio~., data = data)
step_used1 <- step(lm1, direction = 'both')
plot(step_used1, which = 1)
plot(step_used1, which = 2) 
```

## 등분산성과 정규성을 충족하지 못하는 것으로 보이므로, y변수에 대해 log변환을 실시하였다.
```{r}
lm2 = lm(log(priceratio)~., data = data)
step_used2 = step(lm2, direction = "both")
summary(step_used2)
```
## R^2가 0.6468으로. 나름 괜찮아 보인다.

```{r}

plot(step_used2, which = 1)
plot(step_used2, which = 2) 
```

## 등분산성성과 정규성이 이전보다 더 충족되어 보인다.